【裁判字號】    89,易,8
【裁判日期】    890131
【裁判案由】    竊盜
【裁判全文】
臺灣嘉義地方法院刑事判決                              八十九年度易字第八號
    公  訴  人  臺灣嘉義地方法院檢察署檢察官
    被      告  甲○○
右列被告因竊盜案件，經檢察官提起公訴（八十八年度偵字第七八六四號），本院判
決如左：
    主  文
甲○○踰越安全設備於夜間侵入住宅竊盜，累犯，處有期徒刑拾月。
    事  實
一、甲○○前曾犯竊盜、違反麻醉藥品管理條例、槍砲彈藥刀械管制條例及公共危險
    等前科，其中最後一次於民國八十八年間所犯之公共危險罪，經本院判處有期徒
    刑三月，如易科罰金，以三百元折算一日確定，於八十八年十一月二十四日執行
    完畢。猶不知悛悔，竟意圖為自己不法之所有，於八十八年十一月二十九日凌晨
    四時三十分許，以踰越鐵窗方式侵入丙○○、乙○○共同承租位於嘉義市○○街
    一五三巷三十弄二九號四樓之二之住處內，隨即進入丙○○房間內搜尋財物，惟
    遍尋不著有價值之財物，乃前往客廳竊飲丙○○所有置於櫃內之葡萄紅酒二杯。
    嗣甲○○欲前往乙○○房間繼續搜尋財物之際，因扭動門把而驚醒熟睡中之乙○○，經乙○○喊叫質問後，始循原路線逃離現場，惟旋於同日凌晨四時四十分許
    ，在上址四、五樓樓梯間，為警當場查獲。
二、案經乙○○訴由嘉義市警察局第二分局報請臺灣嘉義地方法院檢察署檢察官偵查
    起訴。
    理  由
一、訊據被告甲○○矢口否認犯有上開竊盜犯行，辯稱：當時其係因為要回家，但爬
    錯樓層，始進入告訴人乙○○、被害人丙○○所共同承租之上開住處內，惟其進
    入後馬上即出來，並未有任何搜尋財物之行為，亦未在客廳偷飲被害人所有之葡
    萄紅酒云云。然查，被告如何由告訴人、被害人所共同承租之住處鐵窗踰越侵入
    ，並於屋內搜尋財物未果後，偷飲被害人所有之葡萄紅酒，後因扭動門把將熟睡
    中之告訴人驚醒始倉皇逃逸等情，業經被告於警訊、偵查中供認不諱（警訊卷第
    二頁至第六頁；偵查卷第四頁、第五頁），核與告訴人、被害人於於警訊中指證
    情節相符，並有被害報告單二紙在卷可資佐證。審判中被告辯稱：係因爬錯樓層
    ，始進入告訴人、被害人之租處，並未搜尋財物及偷飲葡萄紅酒云云，核與被告
    前開於警、偵訊中所供認之內容不符，顯屬事後避就卸責之詞，殊難採信。綜上
    ，本件事證明確，被告犯行堪以認定。
二、按窗戶具有防閑作用，屬安全設備，核被告所為，係犯刑法第三百二十一條第一
    項第一款、第二款之踰越安全設備，夜間侵入住宅竊盜罪。查被告前曾犯竊盜、
    違反麻醉藥品管理條例、槍砲彈藥刀械管制條例及公共危險等前科，其中最後一
    次於八十八年間所犯之公共危險罪，經本院判處有期徒刑三月，如易科罰金，以
    三百元折算一日確定，於八十八年十一月二十四日執行完畢，此有臺灣嘉義地方
    法院檢察署刑案資料查註紀錄表及本院被告全國前案紀錄表各一份在卷可按，其
    於五年內，再犯本件有期徒刑以上之罪，為累犯，應依刑法第四十七規定，加重
    其刑。爰審酌被告於夜間侵入他人住宅竊盜，影響他人居家安全甚鉅，及其品性
    、犯罪動機、手段、所生之危害以及犯罪後仍飾詞狡辯，不知悔改之態度等一切
    情，量處如主文所示之刑，以示懲儆。公訴人具體請求判處有期徒刑一年二月，
    惟本院審酌被告所竊得之財物甚少，認以主文所宣告之刑為適當，公訴人之請求
    稍嫌過重，附此敘明。
據上論斷，應依刑事訴訟法第二百九十九條第一項前段，刑法第三百二十一條第一項
第一款、第二款、第四十七條，判決如主文。
本案經檢察官林世芬到庭執行職務。
中      華      民      國    八十九    年      一      月    三十一    日
                              臺灣嘉義地方法院刑事第一庭
                                  法  官  黃  若  美
右正本證明與原本無異。
如不服本判決，應於判決送達後十日內向本院提出上訴狀( 應附繕本 )。
中      華      民      國    八十九    年      一      月    三十一    日
                                  書記官  鄭  昭  亮
附錄法條：
刑法第三百二十一條
犯竊盜罪而有左列情形之一者，處六月以上五年以下有期徒刑：
一、於夜間侵入住宅或有人居住之建築物、船艦或隱匿其內而犯之者。
二、毀越門扇、牆垣或其他安全設備而犯之者。
三、攜帶兇器而犯之者。
四、結夥三人以上而犯之者。
五、乘火災、水災或其他災害之際而犯之者。
六、在車站或埠頭而犯之者。
前項之未遂犯罰之。


司法院資訊處製作；財團法人民間司法改革基金會備份。
